【裁判字號】    98,裁,3169
【裁判日期】    981217
【裁判案由】    公司法
【裁判全文】
最  高  行  政  法  院  裁  定
                                      98年度裁字第3169號
上  訴  人  福川農林牧場股份有限公司
代  表  人  甲○○
被 上訴 人  經濟部
代  表  人  乙○○
上列當事人間公司法事件，上訴人對於中華民國98年2月25日臺
北高等行政法院97年度訴字第2164號判決，提起上訴，本院裁定
如下：
    主  文
上訴駁回。
上訴審訴訟費用由上訴人負擔。
    理  由
一、按對於高等行政法院判決之上訴，非以其違背法令為理由，
    不得為之，行政訴訟法第242條定有明文。依同法第243條第
    1項規定，判決不適用法規或適用不當者，為違背法令；而
    判決有同條第2項所列各款情形之一者，為當然違背法令。
    是當事人對於高等行政法院判決上訴，如依行政訴訟法第24
    3條第1項規定，以高等行政法院判決有不適用法規或適用不
    當為理由時，其上訴狀或理由書應有具體之指摘，並揭示該
    法規之條項或其內容；若係成文法以外之法則，應揭示該法
    則之旨趣；倘為司法院解釋或本院之判例，則應揭示該判解
    之字號或其內容。如以行政訴訟法第243條第2項所列各款情
    形為理由時，其上訴狀或理由書，應揭示合於該條項各款之
    事實。上訴狀或理由書如未依此項方法表明，或其所表明者
    與上開法條規定不合時，即難認為已對高等行政法院判決之
    違背法令有具體之指摘，其上訴自難認為合法。
二、本件上訴人對於高等行政法院判決上訴，主張：被上訴人送
    達公文書收受者為上訴人之代表人甲○○之母長歐碧桂，然
    長歐碧桂與上訴人毫無關係，上開送達顯非合法。又上訴人
    代表人住址為「高雄市（鹽埕區○○○路20號4樓之12」，
    然被上訴人送達之住所為「高雄市（鹽埕區○○○路20號」
    ，後面「4樓之12」乃大樓管理員加註，雖由大樓管理員收
    送，但因地址不符，難謂已合法送達。再者，被上訴人亦認
    送達給上訴人之代表人之公文書不合法，事後始以公示送達
    為之，惟被上訴人對上訴人之代表人之送達並非「無從送達
    」，故其送達亦非合法等語，為其理由。惟原判決認高雄市
    鹽埕區○○路20號「大高雄第一城」為地下2層及地上12層
    之建築物，上訴人之代表人住於該大樓之4樓12室，雖經戶
    籍登記另編定門牌號碼為「高雄市○○區○○路20號4樓之
    12」，然該高雄市○○區○○路20號「大高雄第一城」之各
    樓層住戶均由該大樓管理委員會設在1樓警衛室之管理員代
    為收受各樓層住戶之郵件，業據上訴人之代表人自承，並有
    高雄市鹽埕區戶政事務所函覆資料可稽。復觀諸前述大高雄
    第一城大樓掛號郵件收受登記簿就收受原處分之掛號郵件記
    錄所載：「收到郵件日期：11月22日、郵件號碼127799（即
    被上訴人以掛號寄發原處分之郵件號碼）、收件人姓名：甲
    ○○、地址：20號4樓之12」等語，亦足證該大樓管理員係
    本於為各樓層住戶接收郵件之職責，而於民國96年11月22日
    代住於該大樓4樓之門牌號碼20號4樓之12之住戶甲○○收受
    原處分，且上訴人之代表人亦自認有收到該管理員轉交之原
    處分無訛，是原處分於96年11月22日經郵政機關人員交付於
    該大樓管理員時，對上訴人即生合法送達之效力，上訴人執
    其代表人前開住居所之戶籍登記為「高雄市○○區○○路20
    號4樓之12」，並非「高雄市○○區○○路20號」，指摘原
    處分送達不合法云云，並無足採等語，業已於理由中詳予論
    斷。上訴意旨雖以原判決違背法令為由，惟核其上訴理由，
    乃就原判決業已詳為論駁事項再事爭執，並對原審認定事實
    、取捨證據之職權行使指摘其不當，而非具體表明合於不適
    用法規、適用法規不當、或行政訴訟法第243條第2項所列各
    款之情形，難認對該判決之如何違背法令已有具體之指摘，
    依首開規定及說明，應認其上訴為不合法。
三、據上論結，本件上訴為不合法，依行政訴訟法第249條第1項
    前段、第104條、民事訴訟法第95條、第78條，裁定如主文
    。
中    華    民    國    98    年    12    月    17    日
                    最高行政法院第二庭
                        審判長法官  鍾  耀  光
                              法官  廖  宏  明
                              法官  張  瓊  文
                              法官  黃  淑  玲
                              法官  鄭  小  康
以  上  正  本  證  明  與  原  本  無  異
中    華    民    國    98    年    12    月    17    日
                              書記官  王  史  民


司法院資訊處製作；財團法人民間司法改革基金會備份。
